【裁判字號】    96,訴,3229
【裁判日期】    970204
【裁判案由】    殺人未遂等
【裁判全文】
臺灣高雄地方法院刑事裁定              96年度訴字第3229號
聲請人  即
被      告  乙○○
                    （本案
聲請人  即
被      告  甲○○
上2人共同
選任辯護人  文聞  律師
被      告  丙○○
                    （本案
聲請人  即
選任辯護人  陳正達律師
            許惠珠律師
上列被告因殺人未遂等案件，被告及被告之選任辯護人聲請具保
停止羈押，本院裁定如下：
    主  文
聲請駁回。
    理  由
一、
（一）聲請人即被告乙○○、甲○○聲請意旨略以：依日前勘驗
      扣案光碟內容以觀，檢察官就犯罪事實有恣意灌水，強行
      入罪之情，所列之諸多犯罪事實，均存有舉證或程序上之
      瑕疵，不能認定被告犯罪嫌疑重大，而劉志欽遭殺傷部分
      ，證據不足認定被告有成立犯罪之可能，即使被告所犯為
      有期徒刑5 年以上之罪，若被告並未具備逃亡、逃亡危險
      或使案情晦暗之危險原因，自無羈押之必要性，而得以具
      保代替羈押，公訴人於前次準備庭中更表示對押不押人無
      意見，應對被告做有利之審酌，年關將近，被告乙○○又
      因皮膚病發致痛苦難當，望請以具保停止羈押云云。
（二）聲請人即被告丙○○辯護人聲請意旨略以：檢察官97年1
      月17日所提之補充理由書已將殺人罪名變更為普通傷害罪
      ，是重罪羈押之原因業已消滅，被告丙○○並無傳喚同案
      被告為證人，並無串證之可能，且丙○○有正當工作，並
      無再犯之虞，其羈押原因應已不存在或消滅，當無繼續羈
      押之必要云云。
二、經查：
（一）按羈押之目的在保全刑事偵查、審判及執行之進行，確保
      刑事偵查及審判機關得以依法從事犯罪事實之調查與認定
      。當法院認定被告具有重大之犯罪嫌疑、且該當於法定羈
      押原因，並有羈押之必要性者，即得依法予以羈押。又羈
      押決定乃法院審理案件之初步階段，尚未涉及本案犯罪事
      實之認定，從而決定羈押與否，法院心證形成之程度，要
      非必以確認被告果有成立犯罪者，始得為之。準此，刑事
      訴訟法第101 條第1 項、第101 條之1 第1 項所定「犯罪
      嫌疑重大」之要件，乃指客觀上存在具體事由，足堪使人
      相信被告可能涉有其被指控之犯罪，即屬之，此與「確信
      被告有罪」之意涵迥異，合先敘明。
（二）本件被告雖否認有殺人未遂等罪之犯行，然被告乙○○涉
      犯組織犯罪防制條例第3 條第1 項前段、第4 條第1 款之
      加重主持、操縱、指揮犯罪組織罪、刑法第271 條第2 項
      、第1 項之殺人未遂罪、刑法第277 條第1項之傷害罪、
      刑法第305 條恐嚇危害安全罪、刑法第330 條第1項、第
      328 條第1 項之結夥3 人以上、攜帶兇器之教唆加重強盜
      罪嫌及刑法第346 條第1 項之恐嚇取財等罪嫌。被告甲○○涉犯組織犯罪防制條例第3 條第1 項前段之主持、操縱
      、指揮犯罪組織罪及槍砲彈藥刀械管制條例第8 條第4 項
      之未經許可持有空氣槍罪、刑法第271 條第2 項、第1 項
      之殺人未遂罪、刑法第268 條之意圖營利供給場所及聚眾
      賭博罪、刑法第305 條恐嚇危害安全罪、刑法第330 條第
      1 項之結夥3 人以上、攜帶兇器之加重強盜罪、刑法第
      346 條第1 項之恐嚇取財罪嫌，被告丙○○係涉犯組織犯
      罪防制條例第3 條第1 項後段之參與犯罪組織罪、刑法第
      271 條第2 項、第1 項之殺人未遂罪、刑法第277 條第1
      項傷害罪、刑法第305 條恐嚇危害安全罪、刑法第346 條
      第1項 之恐嚇取財罪嫌，上開罪嫌有共同被告之證述，告
      訴人之指述，診斷證明書、蒐證光碟及翻拍照片、監聽譯
      文、扣押物品目錄等件為證，足認被告犯罪嫌疑重大，至
      被告是否犯有上開犯行，要非徒以其片面所辯之詞為據。
（三）按羈押之目的在保全刑事偵查、審判及執行之進行，確保
      刑事偵查及審判機關得以依法從事犯罪事實之調查與認定
      ，應按訴訟進行之程度及其他一切情事，依案件之性質
      、態樣、被告、共犯之供述為綜合之判斷，而羈押之裁定
      本質上係屬為保全被告使訴訟程序得以順利進行，對於羈
      押原因之判斷，本不適用訴訟上嚴格證明之原則。本院審
      酌被告甲○○、乙○○、丙○○雖否認犯罪，惟被告乙○○涉有起訴書附表一編號1 、2 、4 、5 、9 、10、11，
      被告甲○○涉有編號1 、2 、5 、10、11，被告丙○○涉
      有編號5 、9 、11之多次恐嚇危害安全及恐嚇取財等犯行
      ，堪認其有反覆實施上開犯罪之虞；而被告乙○○、甲○○所涉殺人未遂罪、加重強盜罪嫌，及被告丙○○所涉殺
      人未遂罪嫌，均為最輕本刑5 年以上有期徒刑之罪，公訴
      人於97年1 月24日勘驗程序中，亦表示補充理由書中對於
      起訴書附表一編號8 之起訴法條仍為刑法第271 條第2 項
      之殺人未遂罪，並無變更起訴法條之意（見97年1 月24日
      勘驗筆錄第15頁），而被告與共同被告間彼此否認犯意聯
      絡、行為分擔之犯行，相互間供述不一，且與告訴人所述
      亦不相符，此皆待本院審理、調查證據以釐清，足認非予
      羈押，顯難進行審判或執行，而有羈押之必要性。又被告
      乙○○之乾癬症，仍可在看守所就醫，如症狀未改善，醫
      生會開立外診單，將被告送至所外醫院專科看診，有公務
      電話紀錄表1 紙在卷可參，是其乾癬症並不影響本案之羈
      押，亦非符合保外就醫顯難痊癒之情形，依刑事訴訟法第
      101 條第1 項第2 、3 款，第101 條之1 第1 項規定，被
      告上述羈押原因及其必要性仍屬存在，非予繼續羈押，顯
      難進行日後之審理，被告3 人聲請具保停止羈押，為無理
      由，應予駁回。
三、依刑事訴訟法第220 條，爰裁定如主文。
中    華    民    國    97    年    2     月    4     日
                  刑事第一庭   審判長 法  官  陳明富
                                      法  官  王淑惠
                                      法  官  張琬如
以上正本證明與原本無異。
如不服本裁定，應於收受送達後5 日內向本院提出抗告狀。
中    華    民    國    97    年    2     月    4     日
                                      書記官  劉甄庭


司法院資訊處製作；財團法人民間司法改革基金會備份。
